# 请教陈老师：对本公司施加重大影响的投资方的“子公司”是否构成关联方？

提问人：alexwaung 时间：2021-02-22 20:29:11
Dear陈老师：
按照企业会计准则 36 号（不考虑上市及其他规则）：对本公司施加重大影响的投资方的“子公司”是否构成关联方？以及，财务报告披露时：“对本公司施加重大影响的投资方的子公司”这一披露名称是否恰当？
感谢您拔冗赐教！@chenyiwei
Thanks & Best Regards!

回答人：chenyiwei
你的理解合理，这种情况属于本企业的关联方。

提问人：ydameng 时间：2021-05-07 18:42:17
请教陈老师，根据企业会计准则和会计准则讲解，其实这部分都没有明确的规定，请教陈老师根据什么能有相关理解，也希望能像陈老师学习对准则的理解和判断，非常感谢您宝贵时间！

回答人：chenyiwei
这个问题在《中审众环研究 2020 》有提到过：
根据《企业会计准则第 36 号——关联方披露》及其讲解的规定，并参照 2009 年 11 月修订后的《国际会计准则第 24 号——关联方披露》（IAS 24 ），对关联方关系的认定应遵循以下原则：
1 、如果A控制B和C，则B和C之间构成关联方关系；
2 、如果A控制B，同时A对C有共同控制或重大影响，则B和C之间构成关联方关系；
3 、如果A对B有共同控制，同时A对C有共同控制或重大影响，则B和C之间构成关联方关系；
4 、如果A对B和C都只有重大影响，则B和C之间不构成关联方；
5 、在判断关联方关系时，某主体与受其控制或共同控制的各主体，以及对其具有控制或共同控制的各主体，以及与之同受一方控制或共同控制的各主体之间，均应作为一个整体，只要报告主体与该组主体中的某一个存在关联方关系，则报告主体与该组主体中所包含的所有主体均构成关联方关系；
6 、控制和共同控制可以无限层往下传递（但如果中间某一层是共同控制，则从该层开始往下都只能是共同控制。例如，本企业对子公司的子公司具有控制；本企业对子公司的合营企业具有共同控制；本企业对合营企业的子公司具有共同控制；本企业对合营企业的合营企业具有共同控制），因此“间接控制”和“间接共同控制”是成立的；相反，重大影响仅对本层次有效，不能往下传递（即，本企业对联营企业的联营企业不具有重大影响），因此“间接重大影响”是不存在的。

提问人：374462863 时间：2021-11-03 10:33:09
@chenyiwei 请教陈老师，个人甲控制A公司和B公司，A公司对D公司投资，具有重大影响，A公司对C公司投资，持股比例小于10%，B公司控制C公司，请问以上D公司和公司C是关联方吗？是不是可以认为A公司和C公司不是一个集团，所以D公司和C公司不是关联方？

回答人：chenyiwei
仍然是关联方，同受一个自然人控制。